【裁判字號】    98,上易,1891
【裁判日期】    981215
【裁判案由】    恐嚇
【裁判全文】
臺灣高等法院臺中分院刑事判決        98年度上易字第1891號
上  訴  人
即  被  告  乙○○
上列上訴人因恐嚇案件，不服臺灣臺中地方法院九十八年度易字
第二九五○號中華民國九十八年十月九日第一審判決（起訴案號
：臺灣臺中地方法院檢察署九十八年度偵緝字第一六○二號），
提起上訴，本院判決如下：
    主  文
上訴駁回。
    理  由
一、按不服地方法院之第一審判決而上訴者，須提出上訴書狀，
    並應敘述具體理由，此為上訴必備之程式；其所提出之書狀
    未敘述上訴理由，或僅曾以言詞陳述上訴理由者，均應於上
    訴期間屆滿後二十日內補提理由書於第一審法院；第一審法
    院經形式審查，認逾期未補提上訴理由者，應定期間命補正
    ，逾期未補正者，為上訴不合法律上之程式，應以裁定駁回
    ；倘已提出上訴理由，但所提非屬具體理由者，則由第二審
    法院以上訴不合法律上之程式，判決駁回；以上於刑事訴訟
    法第三百五十條、第三百六十一條、第三百六十二條、第三
    百六十七條定有明文。而所謂「具體理由」，必係依據卷內
    既有訴訟資料或提出新事證，指摘或表明第一審判決有何採
    證認事、用法或量刑等足以影響判決本旨之不當或違法，而
    構成應予撤銷之理由，始克當之；倘僅泛言原判決認定事實
    錯誤、違背法令、量刑失之過重或輕縱，而未依上揭意旨指
    出具體事由，或形式上雖已指出具體事由，然該事由縱使屬
    實，亦不足以認為原判決有何不當或違法者，皆難謂係具體
    理由（最高法院九十七年台上字第八九二號刑事判決意旨參
    照）。
二、經查本案上訴人即被告乙○○（以下簡稱為被告）不服原審
    判決提起上訴，經核其上訴狀所載理由，係以：原判決均依
    告訴人甲○○之指證認定犯罪事實，但據甲○○之女婿向伊
    告知，甲○○曾於準備程序期日自己說：「（如果不賠償，
    死人要扛到其家）此言我並不害怕，你儘管來啊！」，足證
    其並未心生恐懼；再者，告訴人甲○○所簽之本票如係由伊
    牽其手所簽，則本票上之字跡應與其歷次庭期所簽寫之筆跡
    不同，此事應可查明；又據伊近日追查，蕭義忠已於民國（
    下同）九十八年七、八月間因心臟病發而病故，其死亡是否
    與服藥有連帶關係，亦請查明等情詞，上訴指摘原判決對其
    論罪科刑不當。
三、第查：
（一）本案被告於原審法院準備程序期日已經坦承伊確有於九十
      六年十二月十四日下午十四時許到告訴人甲○○住處催討
      債務，及伊在九十六年十二月十五日下午十四時三十分許
      ，與巫清標在告訴人甲○○住處被警查獲之時，確有在伊
      之身上被警查扣本案由告訴人甲○○以「吳漢鎮」名義簽
      發、面額為七十萬元之本票一張等事實。被告雖否認上開
      本票係伊於九十六年十二月四日恐嚇告訴人甲○○而取得
      。但被告於偵、審中，或辯稱：因已喝醉，不知道該張本
      票為何會在伊之身上等語，或辯稱：是綽號「空仔」之男
      子所交付云云，或辯稱：是綽號「康丁」之男子所交付等
      語，其前後辯解反覆不一，且均未提供任何關於綽號「空
      仔」或「康丁」之男子之真實姓名、年籍及住所等資料以
      供傳喚查證；反之，本案告訴人甲○○指證被告確有於九
      十六年十二月四日以恐嚇方式取得其所簽發之上開面額七
      十萬元之本票一張乙情，核與上開本票確係在被告身上被
      警查扣之事實相符，另上開本票之發票人係被書寫為「吳
      漢鎮」，而非「甲○○」，亦有上開本票影本在卷可資佐
      證，如係出於自由意志所簽發，豈會誤寫姓氏？又本案被
      告與告訴人甲○○於案發之前並不認識，此係其等二人供
      證一致之事實，在此情形，本案告訴人甲○○豈會無故簽
      寫上開本票交付被告？原判決依據上開客觀事證，採信本
      案告訴人甲○○之指證，而不採信被告之辯解，其依據證
      據認定事實並無違誤。
（二）又依據原審準備程序筆錄，並無告訴人甲○○有為：「（
      如果不賠償，死人要扛到其家）此言我並不害怕，你儘管
      來啊！」之陳述之記載，稽之情理，本案告訴人甲○○若
      非確受恐嚇並心生畏懼，其豈會簽發面額七十萬元之本票
      交付被告？被告上訴意旨就此部分所辯，不僅有違事理，
      且亦與事實不合。另本案告訴人甲○○在本票上將其姓氏
      誤寫為「吳」，已足證明其就簽發本票之過程所為之證詞
      為真。而被告既於偵、審中均供陳伊並不認識蕭義忠，亦
      始終並未供陳其有受蕭義忠委託之事，則蕭義忠有無於九
      十八年七、八月間因心臟病發而死亡，其死亡是否與告訴
      人甲○○有關，此與被告之本案犯罪即無關連性。被告於
      偵、審中亦從未以此置辯。原判決未調查此事，亦無漏未
      調查證據之違誤。
（三）本案被告確有恐嚇取財之犯行，業據原判決詳述為此部分
      事實認定之理由，核無不當。原判決就被告上開所犯量處
      法定最低刑度之有期徒刑六月，亦無量刑過重情事。本案
      被告之上開上訴意旨，並未依據卷內既有訴訟資料或提出
      新事證，指摘或表明第一審判決有何採證認事、用法或量
      刑等足以影響判決本旨之不當或違法，被告仍以上開情詞
      指摘原判決對其論罪科刑不當而提起上訴，依其所提出之
      上訴理由尚不足以認為原判決有何不當或違法，顯非屬具
      體理由，核之上揭說明，應認其上訴違背法律上之程式，
      應予以駁回，並不經言詞辯論為之。
四、爰依刑事訴訟法第三百六十七條前段、第三百七十二條判決
    如主文。
中    華    民    國    98    年    12    月    15    日
            刑事第三庭    審判長法  官  王  增  瑜
                                法  官  梁  堯  銘
                                法  官  廖  柏  基
上列正本證明與原本無異。
不得上訴。
                                書記官  曾  煜  智
中    華    民    國    98    年    12    月    15    日


司法院資訊處製作；財團法人民間司法改革基金會備份。
